# 请教陈版非同一控制下合并成本的认定问题？

提问人：lh_2311 时间：2016-01-13 14:38:42
陈版您好！甲公司的非控股股东A将其持有的乙公司100%的股权无偿捐赠给了甲公司，股权评估日及交割日为 2014 年 12 月 31 日，股权评估价格为2.1亿元，甲公司按照公允价2.1亿元作为了长期股权投资的入账价值并确认了资本公积。请问甲期末编制合并报告时，甲公司对已公司的合并成本是如何认定呢？合并成本为多少？ 还请陈老师指点！非常感谢！

回答人：chenyiwei
合并成本即受赠的乙公司 100 ％股权于购买日的公允价值，即长期股权投资入账价值2.1亿元。

提问人：lh_2311 时间：2016-01-15 15:57:17
谢谢 陈版 ！能解释一下相关的依据吗？

回答人：chenyiwei
认定为股东对公司的资本性投入（股东代甲公司支付了投资成本）。且因为A是非控股股东，所以甲乙公司不处于同一控制下的可能性更大，所以甲取得乙的控制权属于非同一控制下合并。